【裁判字號】    98,家訴,71
【裁判日期】    981028
【裁判案由】    撤銷死亡宣告
【裁判全文】
臺灣臺南地方法院民事判決              98年度家訴字第71號
原      告  臺灣臺南地方法院檢察署檢察官郭文俐
訴訟代理人  甲○○
被      告  乙○○
上列當事人間請求撤銷死亡宣告事件，經本院於民國98年10月14
日言詞辯論終結，判決如下：
    主      文
本院七十四年度亡字第五十一號於民國七十四年十一月十五日宣
告廖呂秋蘭（女，民國○○○年○月○○日生，身分證統一編號
：Ｚ000000000號）於民國七十三年九月十九日下午十
二時死亡之判決應予撤銷。
訴訟費用由被告負擔。
    事實及理由
一、原告主張：關係人廖呂秋蘭自民國66年9月19日起，因生死
    不明，經被告即其配偶乙○○聲請公示催告後，經鈞院以74
    年度亡字第51號死亡宣告判決廖呂秋蘭於73年9月19日下午
    12 時死亡在案；然查，廖呂秋蘭實際尚生存之事實，業經
    其配偶即被告乙○○、其子女即證人廖仁俊、廖仁美、廖仁
    傑證述屬實，且有照片、戶籍資料等附卷足憑，爰依民事訴
    訟法第635條、第636條之規定，請求撤銷上開死亡宣告之判
    決等語。
二、被告則以：其對原告之主張沒有意見等語資為抗辯。
三、得心證之理由：
  （一）按撤銷死亡宣告之訴，檢察官或有法律上利害關係之人
        ，得提起之。撤銷死亡宣告之訴，除準用第551條第2項
        之規定外，如受死亡宣告人尚生存或確定死亡之時不當
        者，亦得提起之，民事訴訟法第635條第1項、第636條
        分別定有明文。又於以受死亡宣告人尚生存為理由提起
        撤銷死亡宣告之訴者，不適用民事訴訟法第552條期間
        之限制，民事訴訟法第637條亦有明文。
  （二）經查，原告主張被告前以其配偶廖呂秋蘭於66年間離家
        出走，生死不明，而聲請死亡宣告，並經本院74年度亡
        字第51號判決宣告廖呂秋蘭於73年9月19日死亡之事實
        ，有原告所提臺南縣玉井鄉戶政事務所98年4月28日南
        縣玉戶字0000000000函檢送之民事判決影本、死亡宣告
        登記申請書影本、除戶謄本在卷可稽，又原告主張廖呂
        秋蘭現尚生存一節，除經廖呂秋蘭到庭陳明在卷可按外
        ，亦為被告所不爭執，並經證人即廖呂秋蘭之子女廖仁
        美、廖仁傑、廖仁俊證實在場之廖呂秋蘭即為本人無訛
        （參臺灣臺南地方法院檢察署98年度聲他字第67號案卷
        98年5月27日訊問筆錄），自堪信原告之主張為真實。
   （三）從而，原告以廖呂秋蘭現尚生存，請求撤銷前開死亡
         宣告，為有理由，應予准許。
四、訴訟費用負擔之依據：民事訴訟法第78條。
中    華    民    國    98    年    10    月    28    日
                       家事法庭法  官  林育幟
正本係照原本作成。
如不服本判決，應於判決送達後20日內向本院提出上訴狀。
中    華    民    國    98    年    10    月    28    日
                               書記官  陳世明


司法院資訊處製作；財團法人民間司法改革基金會備份。
